【裁判字號】    92,基小,1392
【裁判日期】    921212
【裁判案由】    給付管理費
【裁判全文】
臺灣基隆地方法院基隆簡易庭小額民事判決  九十二年度基小字第一三九二號
    原      告  羅傑摩爾社區管理委員會
    法定代理人  乙○○
    訴訟代理人  甲○○
    被      告  丙○○
當事人間請求給付管理費事件，本院於民國九十二年十一月二十八日言詞辯論終結，
判決如下：
    主    文
被告應給付原告新臺幣柒萬零陸佰柒拾伍元，及自民國九十二年九月十三日起至清償
日止，按年息百分之五計算之利息。
訴訟費用新臺幣玖佰貳拾肆元由被告負擔。
本判決得假執行。
    理由要領
一、原告主張：原告為「羅傑摩爾社區管理委員會」（下稱系爭管委會），被告為「
    羅傑摩爾社區」之區分所有權人，建物門牌號碼為基隆市○○路一○巷一九六號
    一○樓，每月應繳管理費為新臺幣（下同）一千九百七十五元，惟被告自民國八
    十九年十一月一日起至九十二年七月底，均未依規定繳交管理費，業已積欠七萬
    零六百七十五元，屢經原告催繳，均置之不理，爰訴請判命被告如數給付上開管
    理費及自支付命令送達翌日起至清償日止，按年息百分之五計算之利息。
二、被告則以：被告前於九十年間因車輛停放地下室遭不詳人士破壞，當時管理委員
    會之主任委員承諾要將修車費用折抵管理費，豈料其後之管理委員會竟拒絕依約
    履行，故拒絕繳交管理費，系爭管委會應先就其修車費用解決後，再處理欠繳之
    管理費用等語，資為辯解。
三、有關原告主張被告為「羅傑摩爾社區」之區分所有權人，建物門牌號碼為基隆市
    ○○路一○巷一九六號一○樓，每月應繳管理費為一千九百七十五元，被告自八
    十九年十一月一日起至九十二年七月底，均未依規定繳交管理費，已積欠七萬零
    六百七十五元等情，不為被告所爭，並有原告提出之公寓大廈管理組織報備證明
    、建物登記謄本、欠費計算書為證，應堪信為真實。
四、被告雖以修車費用應折抵管理費之情置辯，惟就令屬實，依被告所陳此係前任管
    理委員會主任委員個人承諾要將修車費用折抵管理費，何以能夠對原告即系爭管
    委會主張抵銷，未見被告舉證說明。且依民法第三百三十四條所定：二人互負債
    務，而其給付種類相同，並均屆清償期者，各得以其債務，與他方債務，互為抵
    銷之規定，以雙方互負債務為行使抵銷權之要件。茲區分所有權人依公寓大廈管
    理條例第十條、第十八條、第二十一條繳納公共基金或分擔費用之義務，係基於
    區分所有權人彼此間之法律關係而產生，其權利之主體為全體之區分所有權人，
    而公寓大廈管理委員會與區分所有權人全體間則就公寓大廈事務之管理成立委任
    之法律關係（民法第五百二十八條參照），受任人應依委任人之指示管理事務，
    故由管理委員會就上開區分所有權人應繳納之公共基金及分攤之費用依委任人之
    指示負責收益、收支、保管及運用（公寓大廈管理條例第三十四條第六款），就
    令被告所辯陳之原告應依侵權行為之法律關係賠償其車損之債務乙節屬實，法律
    關係之主體為原告與被告，而被告依公寓大廈管理條例及管理規約應繳納之管理
    費債務，其法律關係之主體為全體之區分所有權人，其法律關係之主體既不相同
    ，自不符合前述主張抵銷之要件，是被告前揭抗辯自無可採。
五、從而，原告主張被告應給付七萬零六百七十五元，及自支付命令送達翌日即九十
    二年九月十三日起至清償日止，按年息百分之五計算之利息，為有理由，應予准
    許。
六、本件係依小額訴訟程序為被告敗訴之判決，應依職權宣告假執行。
七、訴訟費用為九百二十四元（裁判費七百七十八元、送達郵費一百四十六元），由
    被告負擔。
中      華      民      國    九十二    年     十二     月     十二     日
~B臺灣基隆地方法院基隆簡易庭
~B    法      官  楊皓清
右正本證明與原本無異。
對於本件判決如有不服，應於收受送達後二十日內向本院提出上訴書狀，上訴於本院
合議庭，並按他造當事人之人數附具繕本。
當事人之上訴，非以判決違背法令為理由不得為之，上訴狀應記載上訴理由，表明下
列各款事項：
(一)原判決所違背之法令及其具體內容。
(二)依訴訟資料可認為原判決有違背法令之具體事實。
中      華      民      國    九十二    年     十二     月     十五     日
~B    法院書記官  郭廷耀


司法院資訊處製作；財團法人民間司法改革基金會備份。
